臺灣苗栗地方法院刑事判決　　　　　　　 93年度訴字第187號
公　訴　人　臺灣苗栗地方法院檢察署檢察官
被　　　告　己○○
指定辯護人　本院公設辯護人　辛○○
被　　　告　乙○○
　　　　　　　　　　號之1
　　　　　　　　　　（現於臺灣臺中女子監獄另案執行）
選任辯護人　蔡文彬律師
被　　　告　丙○○
　　　　　　　　　　（現於臺灣臺中監獄苗栗分監另案執行）
選任辯護人　徐芳貴律師
上列被告因妨害國幣懲治條例等案件，經檢察官提起公訴（93年
度偵字第1175號）及追加起訴（93年度偵緝字第116 號、93年度
偵緝字第181 號），本院判決如下：
    主  文
己○○共同連續意圖供行使之用，而偽造幣券，處有期徒刑伍年
捌月。如附表所示之物均沒收。
乙○○共同連續意圖供行使之用，而偽造幣券，累犯，處有期徒
刑陸年陸月。如附表所示之物均沒收。
丙○○連續行使偽造私文書，足以生損害於他人，處有期徒刑陸
月，如易科罰金，以佰元折算壹日。偽造之丁○○署名共枚
、印文共拾枚，均沒收。
    犯罪事實
壹、前科犯行
    乙○○曾於民國86年間因違反藥事法及麻醉藥品管理條例案
    件，經臺灣板橋地方法院以86年訴字第882 號判決分別各判
    處有期徒刑6 月，應執行有期徒刑10月。其後經上訴臺灣高
    等法院撤銷違反藥事法部分之裁判，但仍判處有期徒刑6 月
    ，定應執行刑有期徒刑10月。違反麻醉藥品管理條例案件部
    分則因之後發覺為累犯而更定其刑為有期徒刑7 月，並再定
    應執行刑為有期徒刑11月，而於88年5 月7 日縮短刑期執行
    完畢。
貳、共同偽造幣券部分
一、己○○、丑○○（另行判決）、乙○○及壬○○（已經判處
    罪刑確定）共同基於意圖供行使之用而偽造紙幣之概括犯意
    聯絡，以臺北市○○路34號3 樓之己○○住處、桃園縣桃園
    市○○○ 街10 2號4 樓之乙○○及其他不詳處所，作為偽造
    紙幣地點，其中上址部分由己○○、乙○○提供場地，並主
    要由丑○○從事偽造紙幣之行為，乙○○偶而從事裁切印有
    千元防偽線的紙張，及負責將丑○○印製好的偽造幣券帶交
    給己○○，再由己○○交給壬○○對外兌換真鈔，壬○○所
    換得的真鈔再繳還己○○，以此模式分工合作。
二、自民國92年5 月23日後不久之某日起至93年1 月28日止，即
    由丑○○連續多次在上址及其他不詳處所，偽造數量不詳之
    中華民國境內，由中央銀行所發行之新台幣（下同）千元紙
    幣至少37張以上。偽造的方法大致上是：先將真正的千元紙
    幣掃瞄到電腦中，再以市售美工程式加以修改電腦中之掃瞄
    圖案，使其接近真鈔，其後以印表機經3 、4 次之列印輸出
    ，再蓋用1000元字樣章後裁割，即完成偽造手續。其中紙幣
    上的1000元防偽線是事先請不知情之人預先燙好；日光燈照
    下有5 條黃色格狀防偽裝置則是用塑膠板噴淡米白色顏料；
    菊花浮水印及透光的1000元字樣都是蓋章完成；紙幣左下方
    的1000元字樣則是用熱感應的特殊印表機印製而成。但其間
    之某些步驟細節仍有其他不詳之方法，故附表一、二所示之
    物，均為丑○○所有供偽造紙幣所用之工具。
三、壬○○即於丑○○第一次偽造上述紙幣完成後之某日，至93
    年1 月28日止，基於上述偽造紙幣犯意聯絡之分工合作模式
    ，陸續自己○○處取得丑○○偽造之上述紙幣若干張，獨自
    一人，或與有行使偽造紙幣犯意聯絡之戊○○，對外連續行
    使偽造紙幣多次；行使之前，壬○○為恐遭人識破，有時尚
    會承同一偽造紙幣之犯意，以螢光筆點偽造紙幣上變色之油
    墨部分，對於偽造之紙幣進行加工，其詳細情形如左：
（一）92年12月15日或16日，壬○○獨自一人在台北市○○路34
      號3 樓取得己○○所交付上述丑○○所偽造之千元紙幣若
      干張，於92年12月17日晚間9 時許，在台北縣永和市○○
      路146 號2 樓的戰略王網路咖啡店，持編號FS757133FU、
      、G甲698851HE、GT517739KE、DR915433VE、SS075866VX之
      千元偽造紙幣5 張，向陳國文購買遊戲橘子資訊股份有限
      公司所代理之「天堂」遊戲之金幣825萬元。
（二）93年1 月12日許，壬○○獨自一人在台北市○○路34號3
      樓客廳，取得己○○所交付上述丑○○所偽造之千元紙幣
      25張，於同日19時許，持往台中市○○區○○路17之1 號
      子○○經營之「伊麗莎皮鞋店」，以其中編號MS379695QB
      之千元偽造紙幣一張，購買休閒鞋一雙490 元，找得真鈔
      510 元。隔天下午2 時許，在台中市○○路138 號癸○○
      經營之機車行內，再以另一張編號不詳之偽造千元偽幣一
      張，購買機車把手一組250 元，找得真鈔750 元。之後於
      93年3 月13日14時30分許，在台中市○○路與公園路口，
      因形跡可疑遭警攔檢，當場查獲千元偽鈔22張（剩餘1 張
      已遺失。）。
（三）93年1月農曆過年期間，壬○○獨自先在台北市○○路34
      號3 樓，向己○○取得上述丑○○偽造之千元紙幣若干張
      ，再與僅有行使偽造紙幣犯意、不知丑○○偽造紙幣犯行
      之戊○○，互有概括犯意聯絡，一同從台北市○○路附近
      攔計程車坐車到台北縣中和市及永和市，交付上述偽造之
      千元紙幣做為車資並找回真鈔若干，次數約有2 次。其間
      兩人也曾經到台北縣中和市或永和市地區○路咖啡店，持
      上述偽造之紙幣開台1 次。
（四）93年1 月28日許，壬○○又獨自1 人在台北市○○路34號
      3 樓客廳，取得己○○交付上述丑○○所偽造編號分別為
      EX565911FZ、DS834634MU、FU00000000W 、FS757133FU、
      EM755697EU5 之千元紙幣5 張，尚未及行使，即於93年1
      月29日在上述己○○住處被警查獲。
參、連續行使偽造私文書
一、丙○○因案遭通緝，先行在不詳時地，以換貼身分證照片的
    方式，變造其胞弟丁○○之身分證，足生損害於身分證表彰
    個人身分之正確性及丁○○本人，以避免警方查緝。其後為
    免身分遭人查知，又基於連續犯罪的意思，而為下列行為：
（一）先於92年2 月27日，在桃園縣桃園市○○路167 號8 樓，
      提供上開變造身分證影本並在房屋租賃契約書上偽造丁○○署名1 枚及印文3 枚而為行使，冒用丁○○名義，向屋
      主林世仁承租上址房屋使用，足生損害於丁○○及林世仁
      。
（二）後於92年9 月12日，在同市○○○ 街102 號4 樓，冒用丁○○名義，在房屋租賃契約書上偽造丁○○之署名2 枚及
      印文10枚而行使，向上址房屋管理人吳佑齊承租上址房屋
      使用，足生損害於丁○○及吳佑齊。
肆、本案件經臺中市警察局第二分局、苗栗縣警察局竹南分局報
    告及臺灣苗栗地方法院檢察署檢察官自動檢舉偵查後起訴。
    理  由
甲、關於證據能力之認定
一、兩造對於證據能力之爭執情形大致如下：（見本院卷第219
    頁）
（一）除本院審理中命警詢問證人吳佑齊之警詢供述及於法官面
      前之供述外（見本院卷(二)第172-175 頁），其他一切被告
      以外之人於審判外之供述，辯方均否認其證據能力。
（二）前上所列外，本案中其他證據之證據能力均無爭執。
二、對於上述爭執部分，本院認定如下：
（一）本案中關於被告以外之人（包括共同被告在內，彼此均於
      為被告以外之人）於警詢時所為之陳述，查無法定例外得
      為證據之事由，依刑事訴訟法第159 條第1 項，不得作為
      證據。
（二）本案中關於被告以外之人（包括共同被告在內，彼此均為
      被告以外之人）於檢察官訊問時所為之陳述，查無顯有不
      可信之情況，依刑事訴訟法第159 條之1 第2 項，得為證
      據。
乙、有罪部分
壹、認定犯罪事實所根據的證據及理由
一、己○○、乙○○部分
（一）除被告乙○○外之共犯罪證明確無爭執：
      上述共同偽造幣券部分之犯罪事實，除被告乙○○部分外
      ，業經被告己○○、丑○○、共同被告壬○○、戊○○分
      別在警詢、偵查中或本院審理時，先後坦白承認。並經祕
      密證人Ａ１、共同被告庚○○、證人即被害人簡宏宗、癸○○、陳國文等人於警詢、檢察官偵訊中指證述明確。此
      外，共同被告壬○○所行使、或自己○○處所取得尚未及
      行使之扣案紙幣，經送請中央印製廠鑑定結果，確屬偽造
      紙幣，亦分別有中央印製廠93年2 月2 日中印發字第09
      30000547號函、同年5 月12日中印發字第0930002471號函
      附在卷中可憑，以及並有如附表所示之物，扣案可為佐證
      。故除被告乙○○外之共犯確實罪證明確，可以認定。以
      下並就犯罪事實之起始時間、地點、方法及偽造數量等細
      節補充說明如後：
   1、關於起始時間：依被告丑○○於本院中之供述，其於92年
      5 月1 日入所前，就有偽造紙幣之行為，於同月23日出所
      後，又繼續做，該段時間除了偽造紙幣，並無其他工作，
      只能靠此維生（本院卷(三)第225 頁），故應認其在92年5
      月23日之後不久之某日起，即開始從事偽造紙幣行為。
   2、關於偽造地點：本案共犯中丑○○、己○○、壬○○均於
      本院中證稱並未於桃園市○○○ 街的乙○○住處實際從事
      偽造紙幣的行為（本院卷(三)第11、75、87頁），被告乙○○本人更是否認在其上述住處偽造紙幣之行為。然而，警
      方前往該處搜索時，當場有扣得殘餘偽鈔半成品（見93年
      度偵字第1175號卷第66頁照片），顯見該處應曾有從事偽
      造紙幣之行為。被告丑○○雖然以證人身分作證時，證稱
      ：該等物品是他從台北市○○路撤走才放在該處的等語（
      本院卷(三)第87頁），然而由該等殘餘偽鈔半成品的照片看
      來（見93年度偵字第1175號卷第66頁），明顯是已毀壞不
      堪用之偽鈔半成品，被告丑○○如有意將之毀壞滅跡，實
      在沒有必要千里迢迢從台北市○○路搬到桃園來，還因此
      增加運送過程中被攔檢發現的風險！被告丑○○所以為上
      述證詞，應該只是為了替被告乙○○撇清嫌疑的迴護證詞
      ，被告己○○、壬○○所述乙○○住處未有從事偽造紙幣
      行為，應該是在不知內情之下所為之供述，均無解於本院
      對於上述乙○○住處也是偽造紙幣處所之認定。至於除了
      這2 處以外，還有其他不詳的處所，也是被告丑○○用來
      作為偽造紙幣的處所，則詳後說明。
   3、關於偽造方法：被告丑○○於本院審理中以證人身分證述
      時，就偽造紙幣之方法，有詳細的說明（本院卷(三)第92-9
      5 頁），其中就真正之千元紙幣在日光燈照下有5 條的黃
      色格狀防偽裝置，並經本院當庭勘驗屬實（本院卷(三)第18
      頁），故該部分供述，基本上均可以採信。不過，如上所
      述，被告丑○○的證言有為撇清被告乙○○嫌疑的情形，
      所以警方扣押之物是否為偽造紙幣之工具一節，難以盡信
      被告丑○○會誠實陳述，此部分應以被告壬○○先前於本
      院審理中之供述較可採信，亦即，如附表一、二所示之物
      ，均為被告丑○○所有，且均係供偽造紙幣之用（本院卷
      (一)第169 頁）。也因此，偽造紙幣的方法雖然大致應該如
      被告丑○○上列所證述，但其間之某些步驟細節仍有其他
      不詳之方法，故附表一、二所有之物，均會在偽造紙幣過
      程當中用到。
   4、被告丑○○對於偽造紙幣之數量並非有逐一紀錄之必要，
      縱無紀錄，對其偽造紙幣獲利並無任何影響。本案中既未
      查獲扣得任何記載偽造紙幣數量紀錄之物證，亦難以期待
      被告丑○○會精確地記憶其偽造紙幣的數量，但經查獲而
      較為明確者，即如犯罪事實欄貳、三各項所述，故應認為
      被告丑○○實際上偽造千元紙幣之數量應在37張以上之不
      詳張數。
（二）被告乙○○有犯意聯絡及行為分擔
   1、被告己○○於本院審理中以證人身分已明確指證：有親眼
      看到過被告乙○○在93年農曆過年前偶爾去其軍功路之住
      處，裁割印有防偽線的紙等情（本院卷(三)第11、12、17頁
      ），被告壬○○於本院審理中同樣也有以證人身分證述：
      被告乙○○曾在92年年底在軍功路之己○○住處以面對面
      方式將偽造紙幣以袋裝交給被告己○○，還說是義哥所交
      ，被告己○○則回答說：我知道了，共交付1 、2 次；而
      被告乙○○交給被告己○○，被告己○○再交給他（即共
      同被告壬○○本人），由他負責洗錢（即對外行使）等語
      （本院卷(三)第72、79、80頁），顯見被告乙○○對於偽造
      紙幣對外行使之犯行有犯意聯絡及行為分擔。
   2、被告壬○○是在93年1 月29日19時50分被警察查獲逮捕，
      經檢察官訊問後即向本院聲請羈押，此見臺灣苗栗地方法
      院檢察署93年度偵字第533 號全卷即可明瞭。在此第一時
      間的供述內容，因為不及考慮其間的利害關係，往往都是
      最符合真實。其在本院羈押訊問時，即供稱：做偽鈔的是
      綽號「小紋」的女子（本院卷(三)第80頁），綽號「小紋」
      的女子真實姓名就是「乙○○」等語（本院卷(三)第84頁背
      面）。由此也可以知道被告有從事偽造紙幣之行為。
   3、警方在被告乙○○住處搜索扣得殘餘的偽鈔半成品及各種
      製作偽鈔的工具，已如前述（見本判決理由乙、壹、一、
      （一）、2 、3 項下說明）這當然也可以用來佐證被告乙○○有從事偽造紙幣之行為。尤其，警方之所以會知道前
      往乙○○位於中埔6 街的住處搜索，是經由秘密證人甲1於
      警詢中的供述而來（93年度偵字第536 號卷第122-126 頁
      ），顯然秘密證人甲1十分熟悉整件偽造紙幣犯行的內情。
      故其所述內容即具有很高的可信度。據其於偵查中向檢察
      官所述：「（問：在該處【即台北軍功路】製作偽鈔，除
      己○○還有誰）？）乙○○、丑○○。他們另外還有一個
      點在台北，在該處有電腦等物是製造偽鈔的地方，我不知
      道地方‧‧‧大致上偽鈔做好就拿去軍功路處加工，做防
      偽線邊的鐵軌及做1000元透光章」、「（問：為何在桃園
      處【即中埔6 街乙○○住處】查獲製作偽鈔的機器及半成
      品？）丑○○剛出獄時，乙○○在桃園住處提供給丑○○
      製作偽鈔，之後丑○○在台北找到地方時，丑○○他才搬
      去台北製作偽鈔，之前在桃園乙○○住處的電腦是比較舊
      ，台北的電腦比較新」等語。足認軍功路的己○○住處及
      中埔6 街的乙○○住處都是偽造紙幣的處所，而被告乙○○除了親自參與偽造紙幣的行為外，其分工的行為還包括
      曾經提供中埔6 街的住處，當作偽造紙幣的處所。
   4、綜上3 點所述，被告乙○○就偽造紙幣犯行，確有犯意聯
      絡及行為分擔無誤。
二、丙○○部分
（一）被告丙○○於本院審理中對於該部分犯罪事實已坦白承認
      （偵訊中供稱大有路部分係以自己名義承租，而僅為部分
      坦承；見93年度偵緝字第116號卷第21頁）。
（二）證人吳佑齊、林世仁、丁○○均各於警詢中就其有關係部
      分，有所證述，且所證內容均與被告丙○○所述相互一致
      。
（三）此外，並有大有路、中埔6 街兩部分之房屋租賃契約書各
      1 份，及經變造之丁○○身份證影本1 份附在卷中可為佐
      證。
（四）由上可見，該部分犯罪事實，事證明確，被告丙○○犯行
      可以認定。
貳、被告辯解不採納的理由
一、被告乙○○至始自終都否認犯行，辯稱：她只是和被告丙○○在桃園中埔6 街的住處同居，該處搜索查獲有關偽鈔半成
    品的物品與她無關，當時有將房子借給被告己○○住，不知
    為何會有各該被搜索扣押的物品；在住處搜索扣得的電腦中
    並沒有製造偽鈔的軟體，扣案燙版機是用來測毒品熔點之用
    等語（見本院卷(二)第128 頁、本院卷(三)第157 頁）。惟查：
（一）本院認定被告乙○○對於偽造紙幣犯行，有犯意聯絡及行
      為分擔，並非僅憑在其住處搜索所扣得的物品，更有相關
      共犯、秘密證人如上列的可信供述互為佐證，這自然不是
      被告乙○○單純否認與其有關，就可以合理解釋。更何況
      ，被告乙○○在檢察官訊問時原供稱：不知道在住處查獲
      的偽造紙幣工具及偽鈔半成品是何人的（93年度偵緝字第
      181 號卷第34-36 頁），後來又於本院準備程序中供稱：
      扣案物品是被告己○○所有（本院卷(三)第111 頁），之後
      乃再改稱「不知為何會有那些東西」等語（本院卷(三)第
      128 頁），前後供詞反覆，難以採信為真實。
（二）搜索扣得的電腦中沒有製造偽鈔的軟體，有可能是在使用
      後予以移除，也可能是在警方搜索時，臨時予以刪除；扣
      案燙版機縱使可以用來測毒品熔點，也無法排除其亦為偽
      造紙幣之工具（理由已如前述），故均不能為被告乙○○
      有利之認定。
二、除了被告乙○○自己的以上辯解外，辯護人另外也為被告乙○○提出以下幾點辯護：（一）依被告丑○○在審理中的證
    述，搜索扣得的偽鈔半成品是他未經被告乙○○的同意自行
    拿來放的；（二）被告己○○所證述偽造紙幣過程內容與被
    告壬○○、丑○○兩人所證不符；（三）被告乙○○不會電
    腦，在軍功路只出現1 、2 次，每次時間都不長，不像同屬
    一集團之人。然查：
（一）被告丑○○的證言有迴護被告乙○○的情事，已如前述。
      尤其是搜索所得遭毀壞的偽鈔半成品，如果被告丑○○有
      意銷毀，根本不必特意到被告乙○○住處才加以銷毀，故
      被告丑○○該部分所證：未經被告乙○○同意而擅自放置
      扣案物品，實屬不可採信。
（二）每一犯罪的共犯組織之間，共犯成員對於彼此分擔的角色
      及工作未必全然知悉，每一成員對於其他成員所觀察到的
      情形也未必相同。因此，被告己○○、壬○○對於偽造紙
      幣過程的觀察及證述，當然不見得相同。更何況，依本院
      上述所認，被告丑○○偽造紙幣的方法並非已全部陳述，
      尚有其他不詳的方法。更難期被告己○○、壬○○會完全
      瞭解。所以被告己○○、壬○○在此情形下，所為互有出
      入的證詞，毋寧是相當正常。而且，由被告己○○、壬○○從不同角度觀察，竟都能得到被告乙○○有一定行為分
      擔之客觀事實，顯見被告乙○○確實是共犯之一。
（三）依本院所認定被告乙○○的行為分擔方式，並不需要經常
      出現在台北市○○路的己○○住處，更不需要會用電腦，
      因此這也不能憑以對被告乙○○有利的認定。
三、綜前所述，被告的辯解及辯護人的辯護均不可採納，而不能
    為有利於被告之認定。
參、論罪科刑的理由
一、被告己○○、乙○○的行為，是犯妨害國幣懲治條例第3 條
    第1 項之偽造紙幣罪。被告丙○○的行為，是犯刑法第216
    條、第212 條的行使變造特種文書罪及第216 條、第210 條
    的行使偽造私文書罪。被告己○○、乙○○部分，其行使偽
    造紙幣之低度行為，應為偽造紙幣之高度行為所吸收，而不
    另論罪（最高法院29年度上字第609 號判例參照）。被告己○○之起訴意旨部分認為兩者間係屬牽連犯，尚有誤會。而
    被告丙○○部分，其行使前之偽造、變造行為，均應為高度
    之行使行為所吸收不另論罪；偽造署名、印文行為亦均為偽
    造私文書之部分行為，亦不另論罪。
二、被告己○○、乙○○與丑○○、壬○○之間，有犯意之聯絡
    及行為之分擔，為共同正犯。
三、連續犯及牽連犯：
（一）被告丑○○先後多次偽造幣券犯行，依其於本院審理中所
      述，係賴以維生之用（本院卷(三)第225 頁），所犯均為構
      成要件相同行為，足認係基於概括之犯意所為，被告己○○、乙○○為其共同正犯，自亦應為連續犯而論以一罪，
      除法定刑為無期徒刑部分不得加重外，並依法加重其刑。
（二）被告丙○○先後2 次行使偽造私文書之行為，均係因遭通
      緝避免身分被人查知而為，所犯所犯均係構成要件相同行
      為，足認係基於概括犯意所為，應為連續犯而論以一罪，
      並加重其刑。
（三）被告丙○○所為行使變造特種文書之行為，係用以為連續
      行使偽造私文書行為（即冒名簽約）之方法行為，故應依
      刑法第55條，從一重即行使偽造私文書罪處斷。
四、累犯：
    被告乙○○有如犯罪事實壹項下所載受刑之宣告及執行情形
    ，有臺灣高等法院被告前案紀錄表可憑（本院卷(三)第187-18
    9）， 其在有期徒刑執行完畢後，5 年內再犯本件犯行，為
    累犯，除法定刑為無期徒刑不得加重外，應依法加重其刑。
    連同前述連續犯之加重，應依法遞加重其刑。
五、犯罪事實欄中貳、三、（一）項下關於共同正犯壬○○行使
    偽造紙幣之犯行，亦屬於本件被告己○○、乙○○之共同犯
    行，雖未經檢察官起訴，但其與起訴部分，同屬共同偽造紙
    幣之部分犯行，有事實上之一罪關係，依法為起訴效力所及
    ，所以本院可以一同加以審理裁判而於犯罪事實中予以認定
    ，附帶在此說明。
六、量處主刑的理由：
（一）己○○、乙○○部分
      審酌被告兩人均為年輕力壯，不思以正當工作賺取金錢，
      竟投機取巧，偽造紙幣並行使獲利，破壞國幣流通信用，
      其中被告己○○於犯後不久即坦承犯行，未為不實辯解，
      頗有悔意，有效節省訴訟資源，並有助其他共犯之訴追審
      判；被告乙○○犯後矢口否認犯行，面對共犯證人已當庭
      為不利指證，仍心存僥倖，而無悔改認錯之意，耗費訴訟
      資源，不當排擠其他真正無辜被告更快利用法院調查資源
      之正當權益等一切情狀，分別量處如主文第1 、2 項所示
      之刑罰。
（二）丙○○部分
      審酌被告係在遭通緝之情形下，才以冒用他名義簽約承租
      住處，但先後冒名承租有2 處，對於丁○○及屋主均造成
      一定困擾，且事後於偵查中並未完全坦承犯行等一切情狀
      ，量處如主文第3項所示之刑罰。
七、從刑之宣告：
（一）被告己○○、乙○○部分
      扣案如附表所示一、二之物，為被告丑○○所有，供偽造
      紙幣所用之物，本判決理由乙、壹、一、（一）、3 項下
      已經詳細論述，故應依刑法第38條第1 項第2 款宣告沒收
      。而本案中共犯丑○○連續多次偽造數量不詳之紙幣若干
      ，其中確定數量部分共37張，既不能證明其已不存在，依
      妨害國幣懲治條例第6 條，又屬義務沒收之範圍，即應依
      法宣告沒收（最高法院51年臺上字第1134號判例參照）。
      至於其他未能確定數量部分，因在事實上不能特定其標的
      ，故不宣告其沒收（此種情形，解釋上應不屬前述判例之
      適用範圍）。
（二）被告丙○○部分：
      被告丙○○所為本件連續行使偽造私文書犯行中偽造之丁○○署名共3 枚、印文共13枚，均應依刑法第219 條之規
      定沒收之。
丙、不另為無罪之諭知部分
壹、檢察官起訴事實及法條
    該部分檢察官起訴意旨大致與本判決前述丙、壹、一項下所
    載相同，主要是認為被告丙○○也是偽鈔集團的一員，而涉
    犯相同法條之罪嫌。
貳、本院的判斷：
一、法律依據
（一）刑事訴訟法第154 條第1 、2 項分別規定：被告未經審判
      證明有罪確定前，推定其為無罪；犯罪事實應依證據認定
      之，無證據不得認定犯罪事實。
（二）刑事訴訟法第301 條第1 項規定：不能證明被告犯罪，應
      諭知無罪之判決。
（三）最高法院40年台上字第86號判例已闡明：事實之認定，應
      憑證據，如未能發現相當證據，或證據不足以證明，自不
      能以推測或擬制之方法，以為裁判基礎。
（四）最高法院92年台上字第128 號判例並指出：刑事訴訟法第
      16 1條已於民國91年2 月8 日修正公布，其第1 項規定：
      檢察官就被告犯罪事實，應負舉證責任，並指出證明之方
      法。因此，檢察官對於起訴之犯罪事實，應負提出證據及
      說服之實質舉證責任。倘其所提出之證據，不足為被告有
      罪之積極證明，或其指出證明之方法，無從說服法院以形
      成被告有罪之心證，基於無罪推定之原則，自應為被告無
      罪判決之諭知。
二、不另為無罪諭知之理由
（一）本件檢察官追加起訴被告丙○○，共於起訴書證據清單中
      臚列證據有12項，依各項證據所載之證明內容，經逐一審
      核，並無任何一項可以直接證明被告丙○○有參與共同偽
      造幣券之犯行。其中較可為間接推論的證據有二：1 、被
      告己○○在偵訊中陳述警方於93年2 月18日搜索桃園市○○○街102 號4 樓乙○○住處時，當時被告丙○○有在屋
      內，但卻與乙○○逃逸；2 、當日在上述處所搜索時，當
      場扣得製造偽鈔之工具一批及偽鈔半成品，而該處所是被
      告丙○○冒用丁○○之名義承租。
（二）惟查：
   1、被告己○○之上述陳述，固與證人即當日前往搜索之警員
      溫鎮祿於偵、審中所證相符（93年度偵緝字第116 號卷第
      45、46頁、本院卷(三)第82-85 頁），而可信為事實。但被
      告丙○○在警方前來搜索時逃跑，可能存有其他原因，不
      能推論被告丙○○就是因為是偽鈔集團的一員才逃跑，尤
      其查看警方查捕逃犯作業個別查詢報表（同上卷第27頁）
      可以發現被告丙○○早在搜索前的92年3 月20日就由臺灣
      板橋地方法院檢察署以毒品危害防制條例案件通緝中，於
      同年8 月1 日又再因麻醉藥品管制條例執行案件遭臺灣屏
      東地方法院檢察署通緝（待執行有期徒6 年2 月30日）。
      由此看來，被告丙○○既然有2 案通緝在身，被抓到就必
      須要入監服刑，則警方前來搜索時會倉皇逃跑，可以說是
      相當正常自然的事情，怎麼能說他就一定是偽鈔集團的一
      員！
   2、被告丙○○之所以會冒用丁○○的名字去承租被搜索處的
      房屋，也是因為被通緝的關係，而不敢使用真名，這一點
      被告丙○○已在檢察官偵訊中有所說明（93年度偵緝字第
      116 號卷第19頁），這樣的說明確實也符合一般事情的常
      理。而此租屋處並不是只有被告丙○○一個人在住，同一
      時間，被告乙○○也在此處與被告丙○○同居，己○○也
      在被搜索前的一兩個星期借住該處，被告乙○○在偵訊中
      有詳細說明（93年度偵緝字第181 號），所以說在該處搜
      索扣得製作偽鈔的工具，並不能直接推論被告丙○○就有
      參與製造偽鈔。再者，雖然被告己○○、乙○○均經本院
      認定與被告丑○○、壬○○就偽造幣券，有犯意聯絡及行
      為分工，但除非有確實充分證據，能夠進一步認定當時同
      住的被告丙○○也有所知情參與分工，否則並不能僅憑同
      住的事實，就擬制被告丙○○必然為共同正犯。
（三）承前說明，本院依照兩造所聲請調查之證據，依序傳訊證
      人即共同被告己○○、搜索警員溫鎮祿、共同被告乙○○
      。依照其等三人於本院所證，均未提及不利於被告丙○○
      之供述，可見本案中經審理調查結果，並不存在確實充分
      證據可以認定與被告乙○○、己○○同住之被告丙○○為
      共同正犯。其中證人己○○除了證稱：「乙○○都在房子
      內玩線上遊戲，而我與另一個男的（應即為被告丙○○）
      出去賭博，我去時都沒有做偽鈔」等語（本院卷(三)第13頁
      ），足認被告丙○○不知有何偽造幣券之情事以外，並進
      一步澄清警詢筆錄中所載其供述：扣案製造偽鈔工具是乙○○和另外一位男朋友共同製造偽鈔用的等語（93年度偵
      字第1175號卷第29頁），實際上並無如此陳述。而該警詢
      供述對於被告丙○○而言，本屬被告以外之人於審判外之
      供述，已經本判決理由於一開始就認定無證據能力，且從
      上述整份警詢筆錄看來，證人己○○在該次警詢中是以綽
      號「兄哥」來指稱被告丙○○，所謂的「另外一位男朋友
      」應該另有他人。因此，不論證人己○○有沒有在警詢中
      為上列供述內容，都無法證明被告丙○○是偽造幣券的共
      同正犯。
（四）該部分起訴事實既然無法證明，而檢察官起訴意旨又認為
      該部分事實與前述本院判決被告丙○○有罪部分為裁判上
      一罪（見公訴檢察官說明：本院卷(二)第112 頁），因此不
      另為無罪之諭知。
丁、適用之法律
壹、刑事訴訟法第299條第1項前段。
貳、妨害國幣懲治條例第3 條第1 項、第6條。
、刑法11條前段、第28條、第56條、第210 條、第212 條、第
    216 條、第219 條、第55條、第47條、第41條第1 項前段、
    第38條第1 項第2 款。
肆、罰金罰鍰提高標準條例第1條前段、第2條。
本案經檢察官林映姿到庭執行職務。
中　　華　　民　　國　　94　　年　　11　　月　　30　　日
                  刑事第一庭  審判長法　官　劉 興 浪
      　　　                        法　官　羅 貞 元
                                    法　官　蔡 志 宏
以上正本證明與原本無異。
如不服本判決應於送達後10日內向本院提出上訴狀（應附繕本）
。
                                    書記官  楊 慧 萍
中　　華　　民　　國　　94　　年　　12　　月　　2 　　日
妨害國幣懲治條例第3條第1項
意圖供行使之用，而偽造、變造幣券者，處無期徒刑或5 年以上
有期徒刑，得併科5000元以下罰金。
中華民國刑法第216條
行使第 210 條至第 215 條之文書者，依偽造、變造文書或登載
不實事項或使登載不實事項之規定處斷。
中華民國刑法第210條
偽造、變造私文書，足以生損害於公眾或他人者，處 5 年以下有
期徒刑。
中華民國刑法第212條
偽造、變造護照、旅券、免許證、特許證及關於品行、能力服務
或其他相類之證書、介紹書，足以生損害於公眾或他人者，處1
年以下有期徒刑、拘役或300 元以下罰金。
附表：
一、玻璃參片、噴槍貳支、顏料貳包、透光油壹盒、透明印臺貳
    盒、一０００字樣印章個、電腦傳輸線陸條、裁剪工具壹
    捆、電腦鍵盤壹個、驗鈔筆壹支、日光燈壹支、空壓機壹台
    、砂紙貳個、筆、橡皮擦壹包。
二、鐵板拾壹個、燙板機壹台、紙漿壹筒、電腦主機壹台、電腦
    螢幕壹台、鍵盤壹個、印表機壹台、三點五吋磁片壹片、影
    印紙貳佰張、角尺壹支、彩色筆壹盒、切割墊板貳塊、照相
    墊板壹個、放大鏡壹支。
三、偽造之中華民國境內中央銀行發行之新台幣仟元紙幣拾柒
    張。
